# 请教陈版：关于租赁保证金在现金流量表中的列示

提问人：www 学习 时间：2019-05-06 15:43:22
陈老师：
您好！
A 公司 2019 年度向B 公司租赁大型设备，按 B公司要求需要 A公司在银行存入保证金 100 万元，租赁期 1 年以内，分期支付租金，A 公司将此次租赁作为经营租赁核算。
请问陈老师 A 公司为本次租赁向银行存入的保证金 100 万元应计入现金流量表的哪个项目？
初步判断：虽然租赁为经营租赁，A 公司按期支付租金，但是此项租赁活动使 A 公司有 100 万元货币资金受限，因此 A 公司应将 100 万保证金作为筹资活动支付的现金在现金流量表中列示，以此作为本次经营租赁付出代价。

回答人：chenyiwei
由于该项保证金系经营租赁的保证金，且租赁期在一年以内，故其保证金的支付和收回，建议分别作为支付/收到的其他与经营活动有关的现金。

提问人：ying0518 时间：2019-05-09 15:19:10
新租赁准则生效后，支付的保证金是否应作为支付其他与投资活动有关的现金？

回答人：chenyiwei
我理解是。新租赁准则会导致某些现金流量的分类改变。